臺灣臺中地方法院刑事判決
110年度交易緝字第16號
公  訴  人  臺灣臺中地方檢察署檢察官
被      告  吳政芳


                    (現於法務部○○○○○○○○○○○執   行中)
上列被告因公共危險案件，經檢察官提起公訴（107年度偵字第2
152號），本院依簡式審判程序判決如下：
    主          文
吳政芳駕駛動力交通工具，吐氣所含酒精濃度達每公升零點二五
毫克以上，處有期徒刑柒月。
    犯罪事實及理由
一、本案犯罪事實及證據，除補充「被告吳政芳於準備程序及審
    理時之自白」為證據外，其餘均引用檢察官起訴書之記載（
    如附件）。
二、論罪科刑：
  ㈠核被告所為，係犯刑法第185條之3第1項第1款駕駛動力交通
    工具而吐氣所含酒精濃度達每公升0.25毫克以上罪。
  ㈡被告前於民國104年間，因竊盜案件，經本院以104年度豐簡
    字第186號判決判處有期徒刑3月確定，於104年7月27日易科
    罰金執行完畢，有臺灣高等法院被告前案紀錄表1份在卷可
    稽。其於有期徒刑執行完畢後5年內，故意再犯本案有期徒
    刑以上之罪，為累犯；且參酌司法院釋字第775號解釋意旨
    ，被告論以累犯之前科與本案之罪質雖不同，然均為故意犯
    罪，且本院審酌被告前有侵占、竊盜、詐欺、偽造文書、不
    能安全駕駛、肇事逃逸等多項前案紀錄，並非一時失慮、偶
    然之犯罪，足見行為人有其特別惡性，且前罪之執行無成效
    ，其對於刑罰之反應力顯然薄弱，故本案所犯之罪自應依刑
    法第47條第1項規定加重其刑，以符罪刑相當原則。 
  ㈢本院審酌被告除上述構成累犯之前科紀錄外，另於103年間因
    不能安全駕駛、肇事逃逸、過失傷害等案件，經臺灣臺南地
    方法院以104年度審交訴字第72號判決分別判處有期徒刑5月
    、1年2月、4月，得易科罰金部分定應執行有期徒刑7月確定
    ；106年間，因不能安全駕駛案件，於106年10月6日經本院
    以106年度豐交簡字第979號判決判處有期徒刑6月，併科罰
    金新臺幣30,000元（案經上訴，經本院第二審合議庭以106
    年度交簡上字第331號判決駁回上訴而告確定），有前開前
    案紀錄表1份可資證明，故被告已有2次酒醉駕車公共危險之
    觸法經驗，其就酒醉駕車行為對其餘用路人所造成之危害、
    風險，及將涉及刑責等情均知之甚明，仍不知警醒，於前述
    979號案件判決後不久，在吐氣酒精濃度值為每公升0.38毫
    克之情形下駕駛汽車行駛於一般道路，對其餘用路人造成之
    危險甚高，惡性非輕，然念及被告未肇事即為警攔檢查獲，
    犯後亦能坦承犯行等一切情狀，量處如主文所示之刑。
三、適用之法律：
  ㈠刑事訴訟法第273條之1第1項、第299條第1項前段、第310條
    之2、第454條第2項。
  ㈡刑法第185條之3第1項第1款、第47條第1項。
  ㈢刑法施行法第1條之1第1項。
四、如不服本件判決，得自收受送達之日起20日內，繕具理由向
    本院提起上訴。
本案經檢察官林映姿偵查起訴，檢察官宋恭良到庭執行職務
中    華    民    國   110    年    10     月   15    日
                  刑事第二十庭  法  官 江宗祐
以上正本證明與原本無異。
如不服本判決應於收受送達後20日內向本院提出上訴書狀，並應
敘述具體理由；其未敘述上訴之理由者，應於上訴期間屆滿後20
日內向本院補提理由書（均須按他造當事人之人數附繕本）「切
勿逕送上級法院」。
                                書記官 魏愛玲
中    華    民    國   110    年    10     月   15    日
附錄所犯法條：
刑法第185條之3第1項第1款：
駕駛動力交通工具而有下列情形之一者，處2 年以下有期徒刑，
得併科20萬元以下罰金：
一、吐氣所含酒精濃度達每公升0.25毫克或血液中酒精濃度達百
    分之零點零五以上。
附件：
臺灣臺中地方法院檢察署檢察官起訴書                  辭股
　　　　　　　　　　　　　　　　　　 107年度偵字第2152號
　　被　　　告　吳政芳　男　40歲（民國00年00月0日生）
　　　　　　　　　　　　住臺中市○○區○○路0段00巷00號
　　　　　　　　　　　　國民身分證統一編號：Z000000000號
上列被告因公共危險案件，業經偵查終結，認應提起公訴，茲將
犯罪事實及證據並所犯法條分敘如下：
　　　　犯罪事實
一、吳政芳前因竊盜案件，經法院判處有期徒刑3月確定，於民
    國104年7月27日易科罰金執行完畢。另因2次公共危險前科
    ，先後經法院判處有期徒刑5月、6月確定，前案與另犯之肇
    事逃逸等案件，經合併定應執行有期徒刑2年確定，於106年
    7月7日假釋，詎仍不知悔改，復於假釋期間之106年12月21
    日晚上11時30分許起至同日晚上11時45分許止，在臺中市北
    區公園路之蛇肉店內，食用含有酒類之蛇湯1碗後，竟仍於
    翌日0時許，駕駛車牌號碼0000-00號自用小客車上路，欲返
    回住處。嗣於同年月22日凌晨1時9分許，行經臺中市中區公
    園路與五權路口，因闖紅燈為警攔查，員警發現其身上酒味
    濃厚，乃對其施以吐氣式酒精濃度測試，測得其吐氣中酒精
    濃度為每公升0.38毫克，而查獲上情。
二、案經臺中市政府警察局第二分局報告偵辦。
        證據並所犯法條
一、訊據被告吳政芳固坦承有飲用蛇湯，惟矢口否認有何公共危
    險犯行，辯稱：伊不知道蛇湯內有加酒，可能是加料理酒，
    喝完伊就走了云云。經查，上揭犯罪事實，有酒精測定紀錄
    表、員警職務報告、臺中市政府警察局舉發違反道路交通管
    理事件通知單、車輛詳細資料報表附卷可稽。被告既有公共
    危險前科，則其於飲用蛇湯後，當能知悉含有酒精之成分，
    卻仍駕駛上開自用小客車上路，足認被告確有公共危險之犯
    意及犯行。是被告辯稱，顯係事後卸責之詞，不堪採信，其
    犯嫌堪以認定。
二、核被告所為，係犯刑法第185條之3第1項第1款之服用酒類駕
    駛動力交通工具罪嫌。又被告曾受事實欄所載之有期徒刑執
    行完畢，有刑案資料查註紀錄表可參。其於5年內故意再犯
    本件有期徒刑以上之罪，為累犯，請依刑法第47條第1項規
    定，加重其刑。
三、依刑事訴訟法第251條第1項提起公訴。
    此　　致
臺灣臺中地方法院
中　　華　　民　　國　 107　　年　　1 　　月　　25　　日
    　　　　　　　　　  　　　檢察官　林  映  姿
本件正本證明與原本無異　　　　　　　　　　　　　　　　　
中　　華　　民　　國　 107　　年　　2 　　月　　8 　　日
                              書記官　胡  莉  苓
附錄本案所犯法條全文
中華民國刑法第185條之3
駕駛動力交通工具而有下列情形之一者，處 2 年以下有期徒刑
，得併科 20 萬元以下罰金：
一、吐氣所含酒精濃度達每公升零點二五毫克或血液中酒精濃度
    達百分之零點零五以上。
二、有前款以外之其他情事足認服用酒類或其他相類之物，致不
    能安全駕駛。
三、服用毒品、麻醉藥品或其他相類之物，致不能安全駕駛。
因而致人於死者，處 3 年以上 10 年以下有期徒刑；致重傷者
，處 1 年以上 7 年以下有期徒刑。